【裁判字號】    98,易,824
【裁判日期】    981026
【裁判案由】    竊盜
【裁判全文】
臺灣高雄地方法院刑事判決               98年度易字第824號
公  訴  人  臺灣高雄地方法院檢察署檢察官
被      告  甲○○
上列被告因竊盜案件，經檢察官提起公訴（97年度偵字第27326
號），本院判決如下：
    主  文
甲○○犯竊盜罪，累犯，處有期徒刑捌月。
    事  實
一、甲○○前因加重竊盜案件，經臺灣高等法院高雄分院以94年
    度上易字第838 號判決，判處有期徒刑8 月確定，於民國95
    年11月29日執行完畢。詎其仍不知悔改，利用其擔任宏宇耐
    火工程有限公司（下稱宏宇公司）員工，而因宏宇公司承包
    中國鋼鐵股份有限公司（位在高雄市○○區○○路1 號，下
    稱中鋼公司）工程，故身為宏宇公司員工之甲○○持有中鋼
    公司廠區通行證，而得出入中鋼公司廠區之機會，於97年2
    月28日下午5 時40分許，基於意圖為自己不法所有之犯意，
    駕駛車牌號碼3031-MG 號自用小客車（登記車主為鄭國成，
    然已將該車出售與甲○○），至中鋼公司廠區內之冷廠區，
    下車後以徒手搬運方式，將中鋼公司所有之不銹鋼配件1 組
    （重約120 公斤），搬運至現場取得之手推車上，再將該手
    推車推至其上開自用小客車旁，而將手推車上之前開不銹鋼
    配件搬運至前揭自用小客車內，竊取該不銹鋼配件得手。而
    甲○○竊取上開不銹鋼配件過程中，為在附近之中鋼公司另
    一承包廠商皓昌興業有限公司（下稱皓昌公司）人員丙○○
    、乙○○發現，乃將甲○○所駕駛之前開自用小客車車牌號
    碼記下，嗣於甲○○駕車離去時，分別騎乘1 輛機車在後追
    趕，並由乙○○通知中鋼公司駐衛警攔阻甲○○離去，然甲○○於經過中鋼公司大門時，仍不顧駐衛警之攔阻，而強行
    駕駛上開自用小客車離開。之後經警依據前開車牌號碼，始
    循線查悉上情。
二、案經高雄市政府警察局小港分局移送臺灣高雄地方法院檢察
    署檢察官偵查起訴。
    理  由
壹、對於證據能力之意見
一、按被告以外之人於審判外之言詞或書面陳述，除法律有規定
    者外，不得作為證據，刑事訴訟法第159 條第1 項定有明文
    。又被告以外之人於審判外之陳述，雖不符前4 條之規定，
    而經當事人於審判程序同意作為證據，法院審酌該言詞陳述
    或書面陳述作成時之情況，認為適當者，亦得為證據。當事
    人、代理人或辯護人於法院調查證據時，知有第159 條第1
    項不得為證據之情形，而未於言詞辯論終結前聲明異議者，
    視為有前項之同意，刑事訴訟法第159 條之5 亦定有明文。
    本件證人林堪沛、鄭國成、蔡政達於警詢中之陳述，為被告
    以外之人於審判外之言詞陳述，卷附中鋼公司總務處事業關
    係組狀況報告記錄表，則係被告以外之人於審判外之書面陳
    述，而檢察官及被告甲○○，就上開言詞及書面陳述，未於
    本院審理過程中聲明異議，本院並審酌前開言詞及書面陳述
    作成時之情況均屬正常，所取得過程並無瑕疵，且與本案相
    關之待證事實具有關連性，認適當作為證據，依前開刑事訴
    訟法第159 條之5 之規定，認上開陳述均具有證據能力。
二、錄影監視畫面、相片等物，均係利用機械力攝錄畫面後，再
    將該等畫面客觀、自然呈現之物，此與「供述證據」係供述
    者對於有關體驗之事實，經由知覺、記憶、表現、敘述或敘
    述性動作等過程予以傳達者自為不同，其本質上屬物證之一
    種，非屬供述證據，不適用傳聞法則。是本件卷附之監視錄
    影翻拍相片、現場勘驗相片，既與被告本件犯行有相當之關
    聯性，且非不法取得，自應具有證據能力。
貳、實體方面
一、訊據被告固不否認於前開時間，有駕駛上開自用小客車進入
    中鋼廠區，嗣並於駕駛該自用小客車離開中鋼廠區時，有不
    顧駐衛警攔阻，而強行駕駛上開自用小客車離去之情，然矢
    口否認有何竊盜犯行，辯稱：案發當天伊是早上去上班，工
    作到約中午就下班了，下班之後伊去紅毛港釣魚，釣到太陽
    快下山時，才從紅毛港要回家，而為了要抄近路，所以從中
    鋼公司廠區的南面大門進入廠區，往北面大門開，又因為伊
    在釣魚時，有喝酒的情形，所以到了中鋼公司廠區北面大門
    時，害怕遭攔查酒測而被罰錢，才會不顧駐衛警攔阻而強行
    離開，但伊當天下午從中鋼公司廠區的南面大門進入，到由
    該廠區的北面大門出來為止，中間僅經過約10分鐘，期間伊
    都沒有下車，更沒有竊取上開物品之行為云云。經查：
（一）前揭中鋼公司於97年2 月28日下午5 時40分許，在其廠區
      內之冷廠區，遭人竊取不銹鋼配件1 組得手之事實，業據
      證人即中鋼公司人員林堪沛於警詢中陳述明確（見警卷第
      6 至8 頁），核與證人丙○○、乙○○於本院審理中證述
      情節相符（見本院2 卷第40至46頁），並有現場勘驗相片
      （見偵卷第29至35頁）在卷可稽，堪以認定。另車牌號碼
      3031-MG 號自用小客車之登記車主為鄭國成，然於97年1
      月31日，該車已轉售與被告，而被告於97年2 月28日下午
      ，有駕駛該自用小客車進入中鋼公司廠區，並於當日下午
      6 時26分許，不顧中鋼公司北面大門駐衛警之攔阻，強行
      駕駛上開自用小客車離去等事實，業據被告自承在卷，核
      與證人鄭國成、證人即代鄭國成出售上開自用小客車與被
      告之蔡政達於警詢中所述情節相符（見警卷第11至16頁）
      ，並有中鋼公司北面大門監視錄影翻拍相片在卷可稽（見
      警卷第23至28頁），亦堪認定。
（二）證人丙○○於本院審理中證述：97年2 月間，伊因為承包
      中鋼公司冷卻廠的剪裁工程，故有在中鋼公司廠區內工作
      ，而因為當時伊工作的地點，有發生電纜線遭竊情形，伊
      並懷疑歹徒是在下班後犯案，所以伊與乙○○就於97年2
      月28日下午4 點開始，在案發現場埋伏等待，要將歹徒抓
      起來。之後就見到1 名歹徒，駕駛1 輛深色的鈴木牌吉普
      車過來，該歹徒先在附近四處巡視一下，發現沒有人之後
      ，就將伊公司的推車推到伊工作廠區的對面，再搬了1 組
      不銹鋼配件到推車上，慢慢將推車推出來，然後將其汽車
      倒退靠近該推車，從推車上將該不銹鋼配件搬到汽車上，
      之後該歹徒又在現場等了約1、20分鐘，直到下午6 時10
      幾分才離開，但伊不知道該名歹徒在現場等待的原因為何
      。而伊與乙○○見到歹徒離開時，就分別騎乘1 輛機車在
      後面追，並由乙○○騎機車去通知駐衛警，但該歹徒經過
      大門時，卻駕車硬闖過去。又案發當時，伊有將歹徒車子
      的車號記在紙上，並有看清楚歹徒的容貌，該歹徒就是伊
      在法庭上看到的被告等語（見本院2 卷第40至43頁）明確
      ，並與證人乙○○於本院審理中證述：97年2 月間，伊在
      皓昌公司任職，丙○○是伊的老闆，當時工作的地點有在
      中鋼公司廠區內，而因為該處有發生電纜線、三通接頭遭
      竊的情形，所以伊與丙○○就在附近埋伏，要抓歹徒，而
      埋伏的第1 天，也就是97年2 月28日，於下午5 時40分左
      右，伊見到歹徒開著1 輛黑色的吉普車，在附近閒晃2 、
      3 次，發現沒有人之後，就將車子倒退停好，並下車查看
      ，再次確認沒有人後，就將伊公司的推車推到旁邊的廠區
      ，搬了1 組不銹鋼配件上推車，再將該不銹鋼配件搬去他
      的車子，之後該歹徒又等了一段時間，直到天色昏暗之後
      ，才駕車離開，此時伊與丙○○就1 人騎1 輛機車在後面
      追，但沒有追到，而該歹徒在駐衛警的阻攔下，仍然強行
      離開。又案發當時，伊有將歹徒的車號記下來，將之交與
      警方人員，且伊當時有看清楚歹徒的容貌，該歹徒就是伊
      在法庭上看到的被告等語（見本院2 卷第43至46頁）相符
      。而證人丙○○、乙○○2 人上開證詞，復與前揭中鋼公
      司北面大門監視錄影翻拍相片中，顯示車牌號碼3031-MG
      號自用小客車係1 輛深色之鈴木牌吉普車乙情（見警卷第
      28頁），互符一致。再者，證人丙○○、乙○○2 人及被
      告，均陳稱彼此間本不相識、並無任何仇怨（見本院2 卷
      第42、45、50頁），則證人丙○○、乙○○2 人，顯無故
      為虛偽陳述而誣陷被告之可能。此外，證人丙○○、乙○○2 人，於為本件竊盜犯行之人竊得前開不銹鋼配件而駕
      車離開時，旋即騎乘機車在後追趕，並目睹該人駕車強行
      闖越中鋼公司北面大門，業據渠2 人證述如上，而中鋼公
      司亦於該人駕車闖越該公司北面大門後，調取監視錄影畫
      面確認闖越車輛之車牌號碼，有前揭監視錄影翻拍相片及
      該公司總務處事業關係組狀況報告記錄表在卷足按（見偵
      卷第19、20頁），是依上開情狀，就本件行竊之人所駕駛
      之車輛，並無發生誤認之可能，要係車牌號碼3031-MG 號
      自用小客車無訛。再佐以被告自承於案發當時，係其駕駛
      車牌號碼3031-MG 號自用小客車闖越中鋼公司北面大門乙
      情，即足徵證人丙○○、乙○○2 人前開證述，要與事實
      相符，堪以採認，本件竊盜犯行，係被告駕駛車牌號碼30
      31-MG 號自用小客車進入中鋼公司廠區所為，足可認定。
（三）被告雖以前詞置辯，然證人丙○○、乙○○2 人之證詞，
      應係確然可信，業如前述。再者，被告就其於97年2 月28
      日下午，何以駕駛上開自用小客車進入中鋼公司廠區乙節
      ，其於警詢、第1 次偵訊中，均陳稱係因工作關係所致（
      見警卷第4 頁、偵卷第6 頁），而係於第2 次偵訊及本院
      審理中，方改口稱係為抄近路返家而駕車進入中鋼公司廠
      區，則其先後所述顯有歧異，已足徵其所述應有不實；此
      外，被告稱其不顧中鋼公司北面大門駐衛警之攔阻，強行
      駕車離去之原因，係恐遭攔查進行酒測而被罰款所致，然
      被告既已知可能遭中鋼公司駐衛警攔查進行酒測，又何以
      僅因要抄近路返家，即甘冒遭罰款之風險而進入中鋼公司
      廠區？是其所述此節，亦有悖於常情，益徵其所辯要屬事
      後卸責之詞，無從採認。
（四）被告雖另辯稱：遭竊之不銹鋼配件甚重，伊1 個人不可能
      搬動，且該不銹鋼配件體積甚大，而其所駕駛之上開車輛
      ，係3 門的吉普車，該不銹鋼配件亦不可能放入其所駕駛
      之車輛內，此外，證人丙○○、乙○○2 人既目睹行竊過
      程，何以不隨即攔阻歹徒離去云云。然查，遭竊之不銹鋼
      配件，雖重達120 公斤，然仍可由人予以徒手搬動乙情，
      業經證人丙○○於本院審理中證述明確（見本院2 卷第42
      頁），且有檢察官至現場勘驗之勘驗相片在卷可稽（見偵
      卷第35頁，相片中分別由證人丙○○及中鋼公司駐衛警示
      範1 人徒手搬動同款不銹鋼配件之狀況）；再者，依上開
      中鋼公司總務處事業關係組狀況報告記錄表之附件顯示，
      遭竊之不銹鋼配件長度約96公分、寬度約69公分、厚度約
      9 公分（見偵卷第21頁），是其體積顯不若一般正常之成
      年人，則被告上開自用小客車既至少足用以搭載2 人（即
      正、副駕駛座之座位），豈有可能無法置放上開不銹鋼配
      件？末者，證人丙○○於本院審理中證述：因為歹徒竊取
      的物品，是中鋼公司的東西，伊害怕上前攔阻時，歹徒若
      將竊得物品隨意丟棄在路邊，即無足夠之證據，所以才打
      算在門哨處攔截等語（見本院2 卷第42頁），而證人乙○○於本院審理中則證述：因為丙○○說要等歹徒出去後再
      攔截，且伊害怕上前攔阻歹徒會有危險，所以沒有於發現
      歹徒行竊時，隨即上前攔阻歹徒離去等語（見本院2 卷第
      45頁），業就渠2 人何以未於發現被告行竊時，當場攔阻
      被告離去之原因陳述明確，而其2 人所持理由，亦與常情
      無所違背，自堪採信。因此，被告此部分所辯，均無可採
      ，無從以之為何有利於被告之認定。
（五）綜上，本件事證明確，被告前開犯行，足堪認定。
二、核被告所為，係犯刑法第320 條第1 項之竊盜罪。被告有上
    述之前科紀錄乙情，有臺灣高等法院被告前案紀錄表在卷可
    稽，其受有期徒刑執行完畢，5 年內故意再犯本件最重本刑
    為有期徒刑以上之罪，為累犯，應依刑法第47條第1 項規定
    加重其刑。爰審酌被告為貪圖不法利益，竟恣意竊取他人財
    物，所為實無足取，且犯後矢口否認犯行，態度非佳，復參
    以其所竊得上開物品之價值、先前因竊盜案件經論罪科刑之
    次數等一切情狀，量處如主文所示之刑，以示懲儆。
據上論斷，應依刑事訴訟法第299 條第1 項前段，刑法第320 條
第1 項、第47條第1 項，刑法施行法第1 條之1 ，判決如主文。
本案經檢察官周天畏到庭執行職務。
中    華    民    國    98    年    10    月    26    日
                  刑事第十七庭  法  官  陳君杰
如不服本判決應於收受判決後10日內向本院提出上訴書狀，並應
敘述具體理由。其未敘述上訴理由者，應於上訴期間屆滿後20日
內向本院補提理由書(均須按他造當事人之人數附繕本)「切勿逕
送上級法院」。
中    華    民    國    98    年    10    月    26    日
                                書記官   紀龍年
附錄本判決論罪科刑之法條：
刑法第320 條第1 項
意圖為自己或第三人不法之所有，而竊取他人之動產者，為竊盜
罪，處5 年以下有期徒刑、拘役或500 元以下罰金。


司法院資訊處製作；財團法人民間司法改革基金會備份。
